ACORDAO-COMPLETO-2364677

ACÓRDÃO 5299/2019 ATA 25/2019 - SEGUNDA CÂMARA

VISTOS, relatados e discutidos estes autos que cuidam de Tomada de Contas Especial instaurada pelo Fundo Nacional de Saúde (FNS) em desfavor do Sr. Gustavo José Pio, solidariamente com a empresa G. J. Pio - ME, em razão do dano ao erário causado por pagamentos irregulares com os recursos do Sistema Único de Saúde (SUS) , no âmbito do Programa Farmácia Popular do Brasil - Aqui Tem Farmácia Popular (PFPB) , ocorrido no município de Rondonópolis/MT, nos exercícios de 2014 e 2015.
	ACORDAM os Ministros do Tribunal de Contas da União, reunidos em Sessão da Segunda Câmara, diante das razões expostas pelo Relator, em:
	9.1. determinar ao Fundo Nacional de Saúde, com fulcro no art. 250, inciso II, do Regimento Interno do TCU, que:
	9.1.1.  acompanhe o cumprimento do  Termo de Parcelamento 10/2018 - processo administrativo 25007.001128/2016-27 - cumprimento da sentença proferida em sede de mandado de segurança - MS 1013220-72.2017.4.01.3400  - 17ª Vara Federal Cível da Seção Judiciária do Distrito Federal;
	9.1.2. informe ao TCU por ocasião da quitação do débito parcelado do Termo de Parcelamento 10/2018 (processo administrativo 25007.001128/2016-27 - cumprimento da sentença proferida em sede de mandado de segurança - MS 1013220-72.2017.4.01.3400  - 17ª Vara Federal Cível da Seção Judiciária do Distrito Federal) ou, em caso de atraso, instaure Tomada de Contas Especial;
	9.2. com fulcro no art. 212 do Regimento Interno do TCU, arquivar os presentes autos;
	9.3. dar ciência sobre o teor do presente Acórdão ao Fundo Nacional de Saúde e aos responsáveis.

Tomada de contas especial em razão de irregularidades na aplicação de recursos do Sistema Único de Saúde, no âmbito do Programa Farmácia Popular do Brasil - Aqui Tem Farmácia Popular, ocorridas no município nos exercícios de 2014 e 2015.

Segunda Câmara

Fundo Nacional de Saúde (FNS).

3. Interessados/Responsáveis:
3.1. Responsáveis: G. J. Pio - ME (10.614.164/0001-62); Gustavo Jose Pio (XXX.523.291-XX).

13.1. Ministros presentes: Ana Arraes (Presidente), Augusto Nardes, Aroldo Cedraz e Raimundo Carreiro (Relator).
13.2. Ministros-Substitutos presentes: Marcos Bemquerer Costa e André Luís de Carvalho.

ACORDAO-COMPLETO-2549283

Acórdão de Relação 6377/2022 - Segunda Câmara

Acórdão de Relação

ACORDAO-COMPLETO-2428013

Acórdão de Relação 7887/2021 - Segunda Câmara

RAIMUNDO CARREIRO

Transcrevo a seguir, nos termos do art. 1º, § 3º, inciso I, da Lei nº 8.443/92, a instrução lavrada no âmbito da Secretaria de Controle Externo de Controle Externo de Tomada de Contas Especial (peça 26) , cujas conclusões contaram com a anuência do corpo diretivo daquela unidade técnica (peças 27 e 28) , bem como do MP/TCU (peça 29) .
"INTRODUÇÃO
	Cuidam os autos de tomada de contas especial instaurada pelo Fundo Nacional de Saúde (FNS) em desfavor do Sr. Gustavo José Pio (CPF XXX.523.291-XX) , solidariamente com a empresa G. J. Pio - ME (CNPJ 10.614.164/0001-62) , em razão do dano ao erário causado por pagamentos irregulares com os recursos do Sistema Único de Saúde (SUS) , no âmbito do Programa Farmácia Popular do Brasil - Aqui Tem Farmácia Popular (PFPB) , ocorrido no município de Rondonópolis/MT, nos exercícios de 2014 e 2015. 
HISTÓRICO 
Em 27/12/2017, com fundamento na IN/TCU 71/2012, alterada pela IN/TCU 76/2016 e DN/TCU 155/2016, o Diretor-Executivo do Fundo Nacional de Saúde autorizou a instauração de Tomada de Contas Especial (peça 3, p. 2) em razão de auditoria do Sistema Nacional de Auditoria do SUS (Denasus) que constatou a aplicação irregular dos recursos do SUS pela empresa G.J. Pio, conforme apontado no Relatório de Auditoria nº 14019, de 3/5/2016 (peça 10) .
Essa auditoria teve como objetivo cumprir as diretrizes definidas como eixo prioritário do Planejamento do Denasus, e atender à demanda do Departamento de Assistência Farmacêutica e Insumos Estratégicos (DAF/SCTIE/MS) , para avaliar a execução do Programa Farmácia Popular do Brasil (PFPB) por parte da empresa G.J. Pio - ME, bem como ao estabelecido no artigo  1º do Decreto nº 5.090, de 20/5/2004, e § 3º do art. 41 da Portaria nº 971/GM/MS, de 15/5/2012, vigente à época e revogada pela Portaria  nº 111/GM/MS, de 28/1/2016 (peça 10, p. 3) .
A adesão da empresa G. J. Pio - ME ao Programa Farmácia Popular do Brasil ocorreu em 3/2/2010 e o seu bloqueio em 26/3/2015 (peça 10, p. 3) .
Em apertada síntese, extrai-se do relatório de auditoria a ocorrência das seguintes irregularidades cometidas pela empresa: (i) dispensação de medicamentos em nome de funcionários e de pessoas falecidas; (ii) falta de apresentação de cupons fiscais vinculados e respectivas prescrições médicas; e (iii) não comprovação da aquisição, em sua totalidade, dos medicamentos dispensados por meio do PFPB.
Tais impropriedades deram causa a caracterização de dano ao erário no valor histórico total de R$ 160.940,73 (peça 10, p. 43, e 14, p. 5) , imputado ao Sr. Gustavo José Pio, empresário individual responsável pelo empreendimento, solidariamente com a empresa G. J. Pio - ME (peça 14, p. 6) .
Comprova-se que foi dada oportunidade de defesa aos responsáveis, em obediência aos princípios constitucionais que asseguram o direito ao contraditório e à ampla defesa, tanto no curso da auditoria como após a conclusão do relatório e da instauração da tomada de contas especial (peça 9, p. 1-4, peça 11, p. 64, peça 13, p. p. 2-3) . 
A Drogaria G. P. Pio - ME (Drogaria Mato Grosso) apresentou justificativas, analisadas em Relatório de Auditoria nº 14019, sendo consideradas insatisfatórias. 
Em sua análise, o tomador de contas considerou subsistente o motivo que legitimou a instauração da tomada de contas especial (peça 14, p. 3) . Ele também não identificou devoluções financeiras dos recursos glosados, conforme pesquisas sobre ressarcimentos efetuados entre os períodos de 2016 a 2017 (peça 14, p. 5) . 
A Secretaria de Controle Interno do Ministério da Transparência e Controladoria-Geral da União emitiu o Relatório de Auditoria nº 678/2018 (peça 15) , em concordância com o relatório do tomador de contas. Em atendimento ao disposto nas alíneas "a" do inciso II do art. 10 da Instrução Normativa/TCU 71/2012, registrou-se que as medidas adotadas em relação à apuração dos fatos foram adequadas.
Com base no relatório e certificado de auditoria emitidos, o dirigente do órgão de controle interno concluiu pela irregularidade das presentes contas (peça 17) .
Em 4/9/2018, o Ministro de Estado da Saúde à época, Sr. Gilberto Occhi, declarou ter tomado conhecimento das conclusões contidas no relatório e certificado de auditoria, bem como no parecer da Secretaria Federal de Controle Interno da Controladoria-Geral da União da Presidência da República, manifestando-se pela irregularidade das contas e determinando o encaminhamento do processo ao Tribunal de Contas da União, sendo registrada no sistema e-TCE sob número 5/2018 (peça 18) .
O processo foi autuado neste Tribunal em 23/10/2018, dando início à fase externa desta TCE.
Fase Externa
Em análise preliminar, esta Secex-TCE propôs a citação apenas do Sr. Gustavo José Pio, pelo valor histórico apontado no relatório do tomador de contas do FNS, considerando que o responsável, como empresário individual, responderia por todos os atos, fatos, direitos e obrigações decorrentes da atividade empresarial desempenhada, inclusive com seu patrimônio pessoal (peças 20-22) .
Essa proposta foi acolhida pelo relator dos autos, e. Ministro José Múcio, que determinou o cumprimento da citação por meio de despacho datado de 19/12/2018 (peça 23) .
Contudo, antes que houvesse a expedição da referida citação, o Diretor-Executivo do FNS trouxe novas informações acerca da situação atual desta tomada de contas especial no âmbito do Ministério da Saúde. 
Por meio do Oficio nº 1690/2018/DIAN/ENS/SE/MS (peça 23, p. 1-2) , de 20/12/2018, o dirigente comunicou que o FNS/MS estaria cumprindo decisão judicial, em decorrência do acolhimento pela Justiça de mandado de segurança impetrado pela empresa G. J. Pio - ME (Processo nº 1013220-72.2017.4.01.3400 da 17ª Vara Federal da Seção Judiciária do Distrito Federal; peça 23, p. 22-24) , objetivando a concessão do parcelamento de sua dívida junto ao Programa Farmácia Popular do Brasil, discutida nesta TCE, nos termos da Portaria GM/MS nº 1751/2002, que dispõe sobre pedidos de parcelamento de débitos com o FNS.
Em decorrência da referida decisão, foi celebrado o Termo de Parcelamento n° 010/2018, no âmbito do Processo Administrativo nº 025007.001128/2016-27, atinente ao Relatório de Auditoria do Denasus em questão.
Por conseguinte, o FNS/MS realizou o registro de suspensão em nome dos responsáveis, Sr. Gustavo José Pio e empresa G. J. Pio - ME, no Cadastro Informativo de Créditos não Quitados do Setor Público Federal (Cadin) , pois a decisão judicial se estendeu às sanções decorrentes do inadimplemento do débito.		
Por fim, é importante destacar que esta Secex-TCE identificou, por meio de consultas efetuadas ao Sistema de Gestão do Recolhimento da União (SISGRU) , quatro recolhimentos efetuados pela empresa G. J. Pio - ME aos cofres do FNS, totalizando R$ 9.002,98 no período de novembro de 2018 até janeiro de 2019 (peça 25, p. 3) . Tais pagamentos, realizados sob o código 28852-7 - "OUTRAS RESTITUIÇÕES" (observando orientações expedidas pela equipe de auditoria do Denasus, à peça 11, p. 42) , corroboram a declaração do FNS/MS de que a empresa efetuou o parcelamento da sua dívida. 
EXAME TÉCNICO
Cumpre registrar que o e. Ministro Raimundo Carreiro atua como relator deste processo em face da assunção do Ministro José Múcio à Presidência do TCU (Gestão 2019) .		
De início, convém adiantar que, em decorrência da celebração do Termo de Parcelamento n° 010/2018 (conforme informado por meio do Oficio nº 1690/2018/DIAN/ENS/SE/MS; peça 24, p. 1-2) , visando o pagamento da dívida dos responsáveis junto ao FNS/MS, propõem-se arquivar e encerrar este processo. 
Pois entende-se que a situação exposta nos autos torna inadequado o prosseguimento desta tomada de contas especial no âmbito do controle externo, conforme explica-se a seguir.
Não é demais relembrar que a tomada de contas especial somente deve ser instaurada pela autoridade administrativa federal após esgotadas as providências administrativas internas sem obtenção do ressarcimento pretendido, conforme se extrai da leitura da IN TCU nº 71/2012:
Art. 3º Diante da omissão no dever de prestar contas, da não comprovação da aplicação de recursos repassados pela União mediante convênio, contrato de repasse, ou instrumento congênere, da ocorrência de desfalque, alcance, desvio ou desaparecimento de dinheiro, bens ou valores públicos, ou da prática de ato ilegal, ilegítimo ou antieconômico de que resulte dano ao Erário, a autoridade competente deve imediatamente, antes da instauração da tomada de contas especial, adotar medidas administrativas para caracterização ou elisão do dano, observados os princípios norteadores dos processos administrativos.
 (...) 
Art. 4º Esgotadas as medidas administrativas de que trata o art. 3º, sem a elisão do dano, e subsistindo os pressupostos a que se refere o art. 5º desta Instrução Normativa, a autoridade competente deve providenciar a imediata instauração de tomada de contas especial, mediante a autuação de processo específico.
§ 1º A instauração da tomada de contas especial de que trata o caput deste artigo não poderá exceder o prazo máximo de cento e oitenta dias (...) 
§ 2º Em caso de autorização do parcelamento do débito, o prazo de que trata o § 1º deste artigo será suspenso até a quitação da dívida ou até o seu vencimento antecipado por interrupção do recolhimento. (grifos acrescidos) 
Ao prever a necessidade de o órgão/entidade competente esgotar as medidas necessárias para obtenção do ressarcimento, incluindo a possibilidade de parcelamento do débito e do acompanhamento, a posteriori, dos correspondentes pagamentos dessas parcelas, esta Corte buscou enfatizar que a instauração de tomada de contas especial é medida a ser adotada somente em situações extremas.
Nesse mesmo sentido, convém trazer excerto do voto do e. Ministro-Substituto Weder de Oliveira durante a condução do Acórdão 3734/2009-TCU-Primeira Câmara:
11.	  A supressão de etapas de controle a cargo do gestor implica a desoneração das responsabilidades de partes dessa cadeia e, por conseqüência, a transferência de custos aos elos finais do sistema de controle. A responsabilidade primária dos órgãos administrativos está explicitada no Decreto nº 3.591/2000, do Presidente da República: 
"Art. 17. A sistematização do controle interno, na forma estabelecida neste Decreto, não elimina ou prejudica os controles próprios dos sistemas e subsistemas criados no âmbito da Administração Pública Federal, nem o controle administrativo inerente a cada chefia, que deve ser exercido em todos os níveis e órgãos, compreendendo:
I - instrumentos de controle de desempenho quanto à efetividade, eficiência e eficácia e da observância das normas que regulam a unidade administrativa, pela chefia competente; 
II - instrumentos de controle da observância das normas gerais que regulam o exercício das atividades auxiliares, pelos órgãos próprios de cada sistema; e
III - instrumentos de controle de aplicação dos recursos públicos e da guarda dos bens públicos."
12.	  Como se vê, as ações de controle externo não devem avançar, quando não for estritamente necessário, sobre o espaço de atuação e responsabilidades das autoridades administrativas e seus órgãos de controle interno. (Voto condutor do Acórdão 3734/2009-TCU-Primeira Câmara, Ministro-Substituto Weder de Oliveira; grifos acrescidos) .
Contudo, observa-se que o FNS/MS não exauriu seu espaço de atuação e suas responsabilidades antes de instituir esta tomada de contas especial.
Da leitura da petição inicial do mandado de segurança impetrado pela empresa G.J. Pio -ME (peça 24, p. 7-20) , constata-se que a empresa entrou em contato com o Ministério da Saúde, em 4/8/2017, solicitando o parcelamento de sua dívida, relativa ao PFPB, nos termos previstos pela Portaria GM/MS nº 1751/2002. 
Entretanto, a solicitante recebeu resposta de que o parcelamento de débitos no âmbito do FNS/MS estaria suspenso à época, em que pese a referida portaria ainda vigorasse (peça 24, p. 8-9) .
Ressalte-se que a TCE em tela ainda não tinha sido instaurada até aquele momento, sendo que a autorização para isso somente ocorreu em 27/12/2017 (peça 3, p. 2) . Outrossim, o Relatório do Tomador de Contas nº 270/2017, assinado em 3/1/2018, foi silente com relação ao desejo manifestado pela empresa responsável de pagar a sua dívida, dando a entender que os procedimentos administrativos visando a elisão do dano teriam sido esgotados (peça 14) .
Dessa narrativa, não restou evidenciado que o Ministério da Saúde, por meio de suas instâncias competentes, adotou todos os meios possíveis para obter o ressarcimento do débito, principalmente porque, no presente caso, o devedor se propôs a pagar o débito de forma parcelada ao órgão. 
Por outro lado, restou demonstrado que: (i) que a empresa manifestou o desejo de pagar o débito em 4/8/2017 (peça 25, p. 8) , solicitando esse direito/dever na Justiça em 29/9/2017 (peça 25, p. 6) , ambos os pedidos apresentados antes da instauração desta TCE; (ii) que o FNS/MS firmou um termo de parcelamento com esse objetivo; e que (iii) a devedora já iniciou recolhimentos de valores, junto ao FNS/MS (peça 25, p. 3) , nesse sentido. 
Logo, a partir dessas considerações, é forçoso concluir que ainda não foram esgotadas as medidas administrativas internas tendentes à obtenção do ressarcimento e que, portanto, esta TCE não deveria ter sido instaurada pela autoridade administrativa. 
Por isso, propõem-se arquivar os autos e encerrar o presente processo, dando ciência ao órgão de origem, para que ele dê continuidade ao cumprimento do referido termo, conforme informado por meio do Oficio nº 1690/2018/DIAN/ENS/SE/MS (peça 24, p. 1-2) . 
Ressalte-se que posicionamento similar já foi adotado pelo Tribunal em outra tomada de contas especial, no âmbito do Acórdão 8127/2011-TCU-Primeira Câmara, da relatoria do Ministro-Substituto Weder de Oliveira, tratando de situação semelhante. Naquele caso, verificou-se que o responsável teria solicitado a dilatação do prazo para pagamento do débito e que o FNS/MS não demonstrou que efetuou o adequado exame dessa solicitação antes de instaurar tomada de contas especial.
Ressalte-se que esse novo encaminhamento tem o condão de tornar insubsistente a citação anteriormente proposta por esta Secex-TCE (peças 20-22) e acatada pelo relator original do processo (peça 23) .
CONCLUSÃO
Da situação exposta nos autos, e considerando-se ainda que foi celebrado termo de parcelamento da dívida no âmbito do FNS, concluiu-se ser inadequado o prosseguimento desta tomada de contas especial no âmbito do controle externo, em face do descumprimento dos princípios e diretrizes constantes dos artigos 3º e 4º da IN TCU nº 71/2012 e do art. 17 do Decreto nº 3.591/2000.
Por isso, propõem-se arquivar os autos e encerrar o presente processo, em observância ao art. 212 do Regimento Interno do TCU, com vistas que o órgão de origem da TCE dê continuidade ao cumprimento do termo firmado com a empresa responsável, visando ao parcelamento e pagamento do débito.
PROPOSTA DE ENCAMINHAMENTO
Diante do exposto, submetem-se os autos à consideração superior, propondo:
a) arquivar os autos e encerrar o presente processo, em observância aos princípios e diretrizes constantes dos artigos 3º e 4º da IN TCU nº 71/2012 e do art. 17 do Decreto nº 3.591/2000, c/c art. 212 do Regimento Interno do TCU;
b) comunicar a decisão que venha a ser proferida ao órgão de origem, para que ele dê continuidade ao exame da solicitação de parcelamento e pagamento do débito identificado nestes autos, conforme informado no Oficio nº 1690/2018/DIAN/ENS/SE/MS, de 20/12/2018, da Divisão de Análises Normativas do Ministério da Saúde."
MANIFESTAÇÃO DO MINISTÉRIO PÚBLICO JUNTO AO TCU
2.		O Ministério Público junto ao TCU, representado pelo Procurador Júlio Marcelo de Oliveira, manifestou concordância com a proposta de encaminhamento da unidade técnica, conforme o Parecer à peça 29, a seguir transcrito.
"Trata-se de tomada de contas especial (TCE) instaurada pelo Fundo Nacional de Saúde (FNS) em desfavor do sr. Gustavo José Pio (empresário individual) e da empresa G. J. Pio - ME, em razão de irregularidades na aplicação de recursos do Sistema Único de Saúde (SUS) , no âmbito do Programa Farmácia Popular do Brasil - Aqui Tem Farmácia Popular (PFPB) , ocorridas no município de Rondonópolis/MT, nos exercícios de 2014 e 2015.
Antes da citação do sr. Gustavo José Pio, proposta pela unidade técnica (peças 21 a 22) e acolhida pelo então Relator do feito, Ministro José Múcio (peça 23) , o Ministério da Saúde encaminhou ofício ao TCU, informado que, em cumprimento a sentença proferida em sede de mandado de segurança (MS 1013220-72.2017.4.01.3400  - 17ª Vara Federal Cível da Seção Judiciária do Distrito Federal) , foi firmado o Termo de Parcelamento 10/2018, com vistas ao parcelamento do débito de que trata esta TCE (peça 24) , nos termos da Portaria GM/MS 1.751/2002.
Diante desse fato, e considerando-se que o pedido de parcelamento do débito foi feito pelo sr. Gustavo José Pio antes mesmo da instauração da TCE, a Secex/TCE, em pronunciamentos uniformes, propõe (peças 26 a 28) :
"a) arquivar os autos e encerrar o presente processo, em observância aos princípios e diretrizes constantes dos artigos 3º e 4º da IN TCU nº 71/2012 e do art. 17 do Decreto nº 3.591/2000, c/c art. 212 do Regimento Interno do TCU;
b) comunicar a decisão que venha a ser proferida ao órgão de origem, para que ele dê continuidade ao exame da solicitação de parcelamento e pagamento do débito identificado nestes autos, conforme informado no Oficio nº 1690/2018/DIAN/ENS/SE/MS, de 20/12/2018, da Divisão de Análises Normativas do Ministério da Saúde."
Dado o parcelamento administrativo do débito que deu origem à presente tomada de contas especial, o Ministério Público de Contas manifesta-se de acordo com a proposta de arquivamento do processo formulada pela unidade técnica, ajustando-se, porém, a alínea "b" da proposta de encaminhamento, para que tenha a seguinte redação: "comunicar a decisão que vier a ser proferida ao Fundo Nacional de Saúde, para que acompanhe o cumprimento do  Termo de Parcelamento 10/2018, referente ao parcelamento do débito apurado no processo administrativo 25007.001128/2016-27"."
É o Relatório.

não há

Procurador Júlio Marcelo de Oliveira.

TOMADA DE CONTAS ESPECIAL. PROGRAMA FARMÁCIA POPULAR. PAGAMENTOS IRREGULARES COM RECURSOS DO SISTEMA ÚNICO DE SAÚDE. PARCELAMENTO ADMINISTRATIVO DO DÉBITO EM CUMPRIMENTO À SENTENÇA JUDICIAL EM SEDE DE MANDADO DE SEGURANÇA. ARQUIVAMENTO.

TOMADA DE CONTAS ESPECIAL (TCE)

Secretaria de Controle Externo de Tomada de Contas Especial (SecexTCE).

Inicialmente, registro que atuo nos presentes autos por força do art. 152 do Regimento Interno do TCU.
2.	A TCE ora analisada foi instaurada pelo Fundo Nacional de Saúde (FNS) em desfavor do Sr. Gustavo José Pio, solidariamente com a empresa G. J. Pio - ME, em razão do dano ao erário causado por pagamentos irregulares com os recursos do Sistema Único de Saúde (SUS) , no âmbito do Programa Farmácia Popular do Brasil - Aqui Tem Farmácia Popular (PFPB) , ocorrido no município de Rondonópolis/MT, nos exercícios de 2014 e 2015.
3.	Ocorre que antes da realização da citação do sr. Gustavo José Pio, proposta pela unidade técnica (peças 21 a 22) e acolhida pelo então Relator do feito, Ministro José Múcio (peça 23) , o Ministério da Saúde encaminhou a este Tribunal o Oficio nº 1690/2018/DIAN/ENS/SE/MS (peça 24) , de 20/12/2018, informado que em cumprimento a sentença proferida em sede de mandado de segurança (MS 1013220-72.2017.4.01.3400  - 17ª Vara Federal Cível da Seção Judiciária do Distrito Federal) , foi firmado o Termo de Parcelamento 10/2018, com vistas ao parcelamento do débito de que trata a presente TCE.
4.	Diante desse fato, a Secex-TCE propõe arquivar os autos e encerrar o presente processo, em observância ao art. 212 do Regimento Interno do TCU.
5.	O Ministério Público junto ao TCU, representado pelo Procurador Júlio Marcelo de Oliveira, manifestou concordância com a proposta de encaminhamento da unidade técnica, conforme o Parecer à peça 29.
6.	Levando em conta o Termo de Parcelamento 10/2018, com vistas ao parcelamento do débito de que trata a presente TCE, firmado em cumprimento à sentença proferida em sede de mandado de segurança (MS 1013220-72.2017.4.01.3400 - 17ª Vara Federal Cível da Seção Judiciária do Distrito Federal) , acolho a proposta uníssona da Secex-TCE, ratificada, com pequeno ajuste, pelo MP/TCU, para arquivar os presentes autos.
7.	Ante o exposto, voto por que o Tribunal adote a minuta de acórdão que ora submeto à apreciação deste Colegiado.
TCU, Sala das Sessões Ministro Luciano Brandão Alves de Souza, em 23 de julho de 2019.
RAIMUNDO CARREIRO 
Relator